# 请教合营方用非货币资产投入联营企业的问题

提问人：hcl1986 时间：2013-09-05 18:56:24
合营方转移了与非货币性资产所有权有关的重大风险跟报酬且投出资产留给合营企业使用，该合营方个别报表层面应全额确认该资产转让的利得或损失，而合营方需要编制合并报表的，在合并报表层面仅需确认合营企业其他合营方的利得和损失。 疑问 1 ：为什么合营方个别报表层面与合并层面由此差异。 疑问 2 ：合营企业联营企业内部交易损失在无需抵消，而合营方转移了与非货币性资产时无论利得还是损失都需抵消，两者为什么会不同。

回答人：chenyiwei
这段规定是从SIC 13摘引过来的。众所周知在IFRS下，权益法只在合并报表层面使用，所以IFRS下对权益法运用问题的讨论不涉及投资方个别报表层面。在中国企业会计准则下，由于在个别报表层面即应采用权益法，而以非货币财产出资可以理解为一项特殊的顺销交易，即投资方将一项非货币财产出售给联营企业，只不过联营企业采用其自身股权作为支付对价的手段，所以我理解在权益法核算和编制合并报表时的抵销原则应当与采用现金方式结算价款的顺流交易采用一致的处理原则。